臺灣臺北地方法院刑事裁定　　　　　　　94年度聲判字第38號
聲　請　人　丙○○
代　理　人　陳俊斌律師
被　　　告　甲○○
　　　　　　乙○○
上列聲請人因被告傷害案件，不服臺灣高等法院檢察署中華民國
九十四年三月二十八日，九十四年度上聲議字第八五二號駁回聲
請再議之處分（原不起訴處分案號：臺灣臺北地方法院檢察署九
十三年度偵續字第四四○號），聲請交付審判，本院裁定如下：
      主  文
聲請駁回。
      理  由
一、按告訴人不服上級法院檢察署檢察長或檢察總長認再議為無
    理由而駁回之處分者，得於接受處分書後十日內委任律師提
    出理由狀，向該管第一審法院聲請交付審判。法院認為交付
    審判之聲請不合法或無理由者，應駁回之；又法院為前項裁
    定前得為必要之調查，刑事訴訟法第二百五十八條之一、第
    二百五十八條之三第二項前段、第三項，分別定有明文。次
    按向法院聲請交付審判，雖係對於「檢察官不起訴或緩起訴
    裁量權」制衡之一種外部監督機制，然法院就檢察官所為不
    起訴或緩起訴處分是否正確加以審查，以防止檢察機關濫權
    ，依此立法精神，同法第二百五十八條之三第三項規定，法
    院審查聲請交付審判案件時「得為必要之調查」，其調查證
    據之範圍，自應以偵查中曾顯現之證據為限；而同法第二百
    六十條對於不起訴處分已確定或緩起訴處分期滿未經撤銷者
    ，不得再行起訴之規定，其立法理由說明所謂不起訴處分已
    確定者，包括「聲請法院交付審判復經駁回者」之情形在內
    ，是前述「得為必要之調查」，其調查證據範圍，更應以偵
    查中曾顯現之證據為限，不得就告訴人新提出之證據再為調
    查，亦不得蒐集偵查卷以外之證據。否則，將與刑事訴訟法
    第二百六十條之再行起訴規定混淆不清，亦將使法院兼任檢
    察官之責，而有回復「糾問制度」之虞；況案件一經法院裁
    定交付審判，即如同檢察官提起公訴般，使案件進入審判程
    序，則法院裁定交付審判之前提，必須偵查卷內所存證據已
    達刑事訴訟法第二百五十一條第一項所謂「足認被告有犯罪
    嫌疑」程度，亦即案件已經跨越起訴門檻，檢察官未行起訴
    情形下而言。縱法院事後審查交付審判案件，對於檢察官所
    認定事實或有不同判斷，但如該案件仍須另行蒐證始能判斷
    應否交付審判者，因交付審判審查制度並無如同再議救濟制
    度得為發回原檢察官續行偵查之設計，法院仍應依同法第二
    百五十八條之三第二項前段規定，以聲請無理由裁定駁回。
二、本件聲請人即告訴人丙○○以被告甲○○、胡逸筠、乙○○
    涉犯傷害罪嫌，向臺灣臺北地方法院檢察署提出告訴，經該
    署檢察官偵查後於九十三年六月三十日以九十二年度偵字第
    一九一六七號為不起訴處分，聲請人不服，聲請再議，嗣經
    臺灣高等法院檢察署檢察長認再議聲請有理由發回續行偵查
    ，經偵查終結，台灣台北地方法院檢察署檢察官於九十四年
    一月二十一日以九十三年度偵續字第四四○號為不起訴處分
    ，聲請人不服，就被告乙○○、甲○○聲請再議，經台灣高
    等法院檢察署檢察長認再議聲請無理由，於九十四年三月二
    十八日以九十四年度上聲議字第八五二號處分書駁回再議，
    九十四年四月七日由聲請人之同住所之兄黃建榮收受上開處
    分書，聲請人於九十四年四月十五日向本院聲請交付審判，
    合先敘明。
三、聲請交付審判意旨：
(一)、程序部分：
   (1)聲請人於九十二年二月二十六日向台灣台北地方法院檢察
     署對被告甲○○、乙○○提出傷害告訴，經不起訴處分。
   (2)聲請人聲請再議後，台灣高等法院檢察署發回續查。
   (3)台灣台北地方法院檢察署續查後，仍為不起訴處分。
   (4)聲請人聲請再議，台灣高等法院檢察署為駁回處分。
   (5)聲請人不服台灣高等法院檢察署之駁回處分，爰於法定期
     間內，依刑事訴訟法第二百五十八條之一第一項規定，聲
     請交付審判。
(二)、犯罪事實：
   (1)被告甲○○於九十一年八月三十日晚上七時許，為創造丙○○傷害小孩之假象，以遂於渠等爭取改定監護權，於台
     北市政府警察局大安分局前，故意搖動擺晃，傷害丙○○
     ，致丙○○右肘3Ｘ2平方公分之瘀腫。
   (2)被告乙○○於九十一年八月三十日晚上八時四十分至十時
     許間，為創造丙○○傷害小孩之假象，以遂於甲○○爭取
     改定監護權，於搭車離開台市政府警察局大安分局後，以
     「拍紅一點，這樣醫生才看得到」之共同傷害犯意，由被
     告甲○○著手傷害胡凱翔，致胡凱翔臉上產生臉部1.5Ｘ0
     .3 平方公分之擦傷。
(三)、犯罪證據：
   (1)被告甲○○傷害丙○○部分
     丙○○驗傷診斷書。
     九十一年八月三十日大安分局工作紀錄簿。
   (2)被告乙○○、甲○○共同傷害胡凱翔部分
     九十一年十二月九日民事改定監護權聲請狀。
     胡凱翔驗傷診斷書。
     律師沈美真民事審判筆錄證詞（偵查卷九十二年五月二
       十一日告訴理由狀告證五參照）
     警員黃宗仁民事審判筆錄證詞（偵查卷九十二年五月二
       十一日告訴理由狀告證六參照）
     九十二年五月二十九日錄音帶對話記錄。
     九十二年八月三十一日錄音帶對話記錄。
     九十四年一月二十七日錄影光碟及對話記錄。
     九十三年十二月八日審判筆錄。
     台灣台北地方法院九十三年度訴第一三六六號、台灣高
       等法院九十四年上訴字三二四號判決。
     證人胡凱翔：請求傳訊證人胡凱翔為證
     請求測謊：請求就聲請人丙○○、被告乙○○、甲○○
       對於案發當日事情經過為測謊。
(四)、聲請交付審判之緣由：
   (1)聲請人自始請求傳喚沈美真、黃宗仁、胡凱翔為證，然而
     歷經兩次偵查，從來未曾傳喚訊問過，反而將聲請人之告
     訴搞混，誤以為聲請人係告被告甲○○等於當晚七時許於
     大安分局前傷害甲○○，而將聲請人以誣告起訴。此種完
     全漠視聲請人正當請求之舉止，以足徵本案有賴審判系統
     加以監督匡正之必要。
   (2)第二次再議，其駁回之理由以本案聲請人雖提出有光碟為
     證，然胡凱翔對案發當時尚六歲未滿，於事後之描述、用
     語，有無誤用、誇張之處？且為討被告甲○○與聲請人之
     歡心，是否有迎合、不實之語？抱持保留之態度，聲請人
     尚可理解此種推論。惟聲請人不斷提出由檢察機關率同社
     福專業人員詢問胡凱翔，以明真相，然此非常重要之證據
     方法一直受不備理由之擱置拒絕，聲請人實在難甘服。拍
     攝錄影帶、錄音帶，完全是檢察機關怠惰下，當事人不得
     已的救助行為，聲請人所求無他，僅要求法院能在不受聲
     請人及被告甲○○干擾之情況下，由專家向胡凱翔探詢當
     晚真相，此微薄之請求，於歷經二年來檢察機關內部監督
     機制不得後，只能懇求法院介入審查，不要再讓檢察機關
     該查不查，反而稱沒有證據，率爾駁回。
   (3)本案表面上為「傷害」微罪，然涉及被告甲○○、乙○○
     是否有為改定監護權而偽證、誣告等節；且相對影響聲請
     人丙○○是否有傷害、誣告之是非黑白，因此，聲請人須
     請法院介入，使真相水落石出。
   (4)尤有甚者，本案之事實，牽涉到監護權之決定，以及胡凱
     翔一生的價值觀，如果「為達目的可以不擇手段」的教育
     方式是不被常人接受的，那麼，請法院不要讓作假者、教
     導小孩說謊者繼續遂行其帶壞小孩之舉動，只要法院願意
     請胡凱翔來問一下，讓他知道什麼是對錯，這就是救了胡
     凱翔的一生。為此狀請鈞院鑒核，賜准交付審判。
四、經查：
  (一)聲請人即告訴人原告訴意旨以：緣九十一年八月三十日晚間
    七時許，告訴人依與被告甲○○約定，前往台北市政府警察
    局大安分局欲接回兒子胡凱翔，在該分局仁愛路人行道上，
    伸手欲抱小孩時，遭被告甲○○揮打成傷；當時被告甲○○
    之母親即被告乙○○及妹妹胡逸筠（未經聲請交付審判）皆
    坐在路邊車上，胡逸筠並持攝影機拍攝。被告甲○○捏造告
    訴人打小孩，不肯讓告訴人帶回胡凱翔，告訴人恐橫生事端
    ，要求大家進入警局處理備案，由該分局警員黃宗仁處理，
    並各自通知律師到場，作成筆錄後各自離去。告訴人由沈美
    真律師陪同前往仁愛醫院驗傷，詎料告訴人驗傷完畢後離開
    醫院前，遇到被告甲○○、張美多與胡逸筠前來醫院，胡凱
    翔臉上竟出現一塊明顯之紅色皮膚，顯然為事後故意製造之
    傷害，因其等三人一直伴同胡凱翔，故必然為三人共同謀議
    由其中一人實施傷害行為，因認被告甲○○、乙○○共同涉
    犯刑法第二百七十七條第一項之傷害罪嫌云云。
  (二)而台灣台北地方法院檢察署檢察官偵查審究告訴人提出之丙○○、胡凱翔之診斷證明書，並傳訊被告甲○○、乙○○、
    胡逸筠及告訴人與勘驗被告甲○○提出之九十一年八月三十
    日晚上七時許在大安分局前蒐證錄影光碟後，以(1)當日係雙
    方小孩胡凱翔由被告甲○○抱往告訴人處，欲交給告訴人，
    途中小孩一直哭喊不要回大溪（告訴人之住處），情景十分
    激烈，嗣小孩亦說媽媽有打他等情，有錄影帶可稽，參以胡
    凱翔只有臉部一處一．五乘以零點三公分之擦傷，此傷應係
    告訴人所為（丙○○傷害部分另案提起公訴），又由於胡凱
    翔素與被告等同住，感情自屬親密，此由錄影帶內容亦可看
    出，殊難認為胡凱翔驗傷診斷書上之傷是被告等所為。(2)依
    告訴意旨及前揭錄影帶內容以觀，被告甲○○與告訴人交接
    小孩時，被告胡逸筠、乙○○二人均留在車內，又無其他佐
    證，自難憑空認其二人有共同傷害告訴人之行為。(3)告訴人
    雖提出驗傷診斷書一紙為證，惟內載僅一處右肘輕微瘀腫，
    不但傷勢輕微，是否他人所傷尚有存疑，況且驗傷診斷書只
    能證明受傷，並不能認定該傷係被告甲○○所為。(4)綜上各
    情尚難認定被告等有傷害之犯行，應認被告等罪嫌均有未足
    ，而於九十三年六月三十日以九十二年度偵字第一九一六七
    號不起訴處分。聲請人不服提起再議後經發回續行偵查，台
    灣台北地方法院檢察署檢察官偵查終結，以告訴人指訴其在
    大安分局前遭被告甲○○打傷乙節，經檢視所拍攝之錄影帶
    內容：當時被告甲○○係抱著小孩胡凱翔，在分局前欲將小
    孩交給告訴人，小孩一直哭鬧，被告甲○○以雙手抱住，並
    未與告訴人有身體之接觸，又告訴人雖驗傷有一處輕微瘀腫
    （右肘），或許因小孩哭鬧於接回時碰撞引起，苟係被告甲○○出手毆打，豈有輕微紅腫而已，是告訴人尚難僅以驗傷
    診斷書，即認被告甲○○有傷害之事實。至告訴人提出小孩
    胡凱祥之驗傷診斷書為左臉一處微小擦傷，而指述係被告等
    所造成，然被告甲○○與告訴人均相互爭奪小孩之監護權，
    雙方對之愛護有加，此從上述之錄影帶錄影內容可看見胡凱
    翔緊抱住甲○○，父子情深，是從情理上自不可能加以傷害
    ，而小孩因欲交給告訴人而有爭執，因此輕微擦傷亦在所難
    免，是尚不能以此受傷診斷書即加以推論為被告所為，此外
    復無其他證據足資證明，本件罪嫌尚有未足，而於九十四年
    一月二十一日以九十三年度偵續字第四四○號不起訴處分。
    聲請人不服提起再議後，台灣高等法院檢察署檢察官書面審
    查後，亦以聲請人聲請再議意旨略以：(1)聲請再議意旨略以
    ：原檢察官未查明當天離開警察局時，沒有傷痕的胡凱翔究
    竟是被誰打了，至被告甲○○於警察局門口傷害聲請人部分
    ，除有驗傷單外，更有胡凱翔指稱交付之際，有看到爸爸揮
    手，並記載於派出所員警工作紀錄簿上。再胡凱翔指稱其臉
    上之傷痕乃「阿媽說把臉拍紅一點，這樣醫生才看得見」、
    「爸爸拍臉」，有錄影為証，足見胡凱翔所受之傷害乃被告
    甲○○與乙○○共同傷害所致云云，指摘原不起訴處分不當
    。(2)卷查聲請人指訴其在大安分局前遭被告甲○○打傷乙節
    ，經原檢察官勘驗當時拍攝之光碟內容：「甲○○手抱胡凱
    翔，胡凱翔雙手環抱甲○○，胡凱翔口中哭喊著『不要去、
    不要去』，甲○○、胡凱翔、丙○○三人在大安分局廣場前
    走動，之後並進入大安分局，並無毆打之情形。」有勘驗筆
    錄可稽。又聲請人之右肘經驗傷雖有一處輕微瘀腫（3Ｘ2平
    方公分），衡情或許因小孩哭鬧於接回時碰撞引起，且苟係
    被告有意出手毆打，豈僅造成手肘輕微紅腫之傷害，是尚難
    僅以驗傷診斷書，即認被告甲○○有傷害之事實。另聲請人
    提出小孩胡凱翔之驗傷診斷書記載其臉部一處「一點五乘Ｏ
    點三公分」之擦傷，而認為係被告等所為。惟依卷附被告甲○○與聲請人間請求法院酌定胡凱翔監護權事件之裁判書觀
    之，聲請人與被告甲○○彼此爭奪小孩之監護權，雙方對胡
    凱翔均愛護有加，衡諸常情被告甲○○及母乙○○自不可能
    對胡凱翔加以傷害，恐係於交付小孩之過程，因小孩哭鬧及
    雙方爭執之故，無意造成輕微擦傷，堪認與常情相符。以上
    被告等不成立傷害犯罪之具體理由，已於原不起訴處分書中
    論述甚詳，經核尚無不合。本件聲請人雖指稱：胡凱翔稱交
    付之際，有看到爸爸揮手，並記載於派出所員警工作紀錄簿
    上云云，惟卷附臺北市政府警察局大安分局派出所員警工作
    紀錄簿影本上亦明白記載：「…但我沒看見打到媽媽…」等
    語，足見聲請人指訴被告甲○○傷害伊乙節，仍乏積極證據
    證明。另聲請人以胡凱翔指稱其臉上之傷痕乃「阿媽說把臉
    拍紅一點，這樣醫生才看得見」、「爸爸拍臉」等情，固有
    錄影光碟為証。惟胡凱翔於92年8月間亦曾與被告甲○○對
    話時指稱：「（問：凱翔，你為什麼要跟媽媽說爸爸打你，
    這是真的嗎？）假的。」、「（問：那你為什麼這麼說？）
    因為媽媽威脅我。」、「（問：媽媽怎樣威脅你。）不理我
    。」、「（問：他怎樣不理你？）她不幫我洗澡，也不跟我
    講話。」等情；有該對話譯文附卷足憑。益徵年幼之胡凱翔
    （民國85年10月28日生）對案發時尚六歲未滿之事，於事後
    之描述、用語，有無誤用、誇張之處？且為討被告甲○○與
    聲請人之歡心，是否有迎合、不實之語？其童言之可信性即
    值存疑。此外，聲請人復未提出其他具體事証，僅仍執陳詞
    ，為再議之聲請，顯無理由，認聲請人之再議聲請為無理由
    而為再議駁回之處分，均經本院依職權調取台灣台北地方法
    院檢察署九十三年度偵續字第四四○號全卷核閱屬實，並有
    台灣台北地方法院檢察署檢察官九十二年度偵字第一九一六
    七號、九十三年度偵續字第四四○號不起訴處分書及台灣高
    等法院檢察署九十四年度上聲議字第八五二號處分書附卷可
    稽。
  (三)如前所述，本件告訴人聲請交付審判係以，(1)關於被告甲○○傷害黃慧瓊部分，有1.告訴人丙○○驗傷診斷書及2.九十
    一年八月三十日大安分局工作紀錄簿記載：「胡凱翔指稱交
    付之際，有看到爸爸揮手」為證。(2)關於被告乙○○、甲○○傷害胡凱翔部分，1.九十一年十二月九日民事改定監護權
    聲請狀。2.胡凱翔驗傷診斷書。3.律師沈美真民事審判筆錄
    證詞（偵查卷九十二年五月二十一日告訴理由狀告證五參照
    ）4.警員黃宗仁民事審判筆錄證詞（偵查卷九十二年五月二
    十一日告訴理由狀告證六參照）5.九十二年五月二十九日錄
    音帶對話記錄。6.九十二年八月三十一日錄音帶對話記錄。
    7.九十四年一月二十七日錄影光碟及對話記錄。8.九十三年
    十二月八日審判筆錄。9.台灣台北地方法院九十三年度訴第
    一三六六號、台灣高等法院九十四年上訴字三二四號判決等
    為證，另以聲請人不斷請求傳訊沈美真、黃宗仁及由檢察機
    關率同社福專業人員詢問胡凱翔，以明真相，然歷二次偵查
    ，一直受不備理由之擱置拒絕，原檢察官及高檢署均未盡詳
    查，有應予調查之證據未為調查之重大偵查未完備之處，因
    而聲請交付審判。然而，
  (1)按告訴人之告訴，係以使被告受刑事訴追為目的，是其陳述
    是否與事實相符，仍應調查其他證據以資審認，最高法院五
    十二年臺上字第一三○○號著有判例可參。
  (2)關於被告甲○○傷害告訴人即聲請人部分，依據聲請人提出
    其於九十一年八月三十日晚間九時前往台北市立仁愛醫院之
    驗傷診斷書檢查結果欄內記載：「右肘輕微瘀腫3Ｘ2公分」
    ，堪認聲請人於前往台北市立仁愛醫院檢驗時右手肘受有傷
    害，而聲請人歷次亦均指述：「…九十一年八月三十日晚間
    七時許…在該分局（大安分局）旁仁愛路人行道上，伸手欲
    抱小孩時，遭甲○○揮打成傷…」（九十二年二月二十六日
    刑事告訴狀，九十二年度他字第一三五七號）、「…我在九
    十一年八月三十日晚上七時許在仁愛路人行道上，遭甲○○
    打傷…」（九十三年十月八日偵查，九十三年度偵續字第四
    四○號）等詞，且台北市政府警察局大安分局員警工作紀錄
    簿雖記載：「小孩胡凱翔表示看見爸爸揮手」，然亦緊接記
    載：「但我（指胡凱翔）沒有看見爸爸打到媽媽」，而且證
    人胡凱翔於台灣桃園地方法院中壢家事法庭審理九十二年度
    監字第一七號改定監護人等事件，而於九十二年五月二十六
    日法院調查時則係證稱：「…（記不記得在台北媽咪要帶你
    回大溪的事？記得，媽咪抱我，我不要回大溪，媽咪是要抱
    我時打到我的臉…」（九十二年度他字第一三五七號卷第
    137頁）等，又經台灣台北地方法院檢察署檢察官於九十四
    年一月七日播放勘驗九十一年八月三十日晚間六時五十九分
    起在大安分局前事發經過之錄影光碟，勘驗結果：「甲○○
    手抱胡凱翔，胡凱翔雙手環抱甲○○，胡凱翔口中哭喊『不
    要去、不要去』，甲○○、胡凱翔、丙○○三人在大安分局
    廣場前走動，之後並進入大安分局。」，有台灣台北地方法
    院檢察署檢察官九十四年一月七日勘驗筆錄可稽（九十三年
    度偵續字第四四○號卷第127頁），未見有被告甲○○動手
    毆打聲請人或雙方有何肢體接觸之情形，顯難依聲請人前揭
    指述即認被告甲○○有動手傷害聲請人之犯行。
  (3)關於被告乙○○、甲○○傷害胡凱翔部分，雖然聲請人始終
    指稱：「…告訴人驗傷完後離開醫院前，遇到被告三人偕同
    胡凱翔前來醫院，胡凱翔臉上竟出現一塊明顯之紅色皮膚，
    顯然事後故意製造之傷害，因被告三人一直伴同胡凱翔，故
    必然為三人共同謀議推田其中一人實施傷害行為…」（九十
    二年二月二十六日刑事告訴狀，九十二年度他字第一三五七
    號）、「…甲○○、胡逸筠、乙○○三人打小孩…」（九十
    三年三月十七日偵查，九十二年度他字第一三五七號）、「
    …我看到小孩的傷，我才認為他們毆打小孩。但是後來離開
    警局後，在醫院遇到，看到小孩臉上有傷。我才認為他們傷
    害。但是我沒有看到傷害的過程…」（九十三年十月八日偵
    查，九十三年度偵續字第四四○號）、「…我不知他們三人
    誰打小孩。小孩在分局時沒有傷，離開分局也沒有傷，十點
    多在仁愛醫院遇到他們時，小孩臉上有很明顯的傷，我推論
    是他們三人打的。但是我不知道是誰打的…」（九十三年十
    二月二十一日偵查，九十三年度偵續字第四四○號）等詞，
    且據九十三年十一月五日刑事補充理由暨聲請調查證據狀所
    附之九十二年五月二十九日、九十二年八月三十一日聲請人
    與胡凱翔對話錄音譯文內均有：「…凱：阿媽就說要把臉拍
    紅一點，這樣醫生才看的見，然後爸爸就拍臉，然後照鏡子
    就有傷…」（九十三年度偵續字第四四○號卷第47頁）、「
    …凱：然後爸爸就把我的臉拍紅一點，然後阿媽說把臉拍紅
    一點醫生才看的見…」（九十三年度偵續字第四四○號卷第
    54頁）之對話內容，然據胡凱翔於九十一年八月三十日晚上
    十十五分前往台北市立仁愛醫院檢驗之驗傷診斷書檢查結果
    欄內記載：「左臉擦傷1.5Ｘ0.3平方公分」，顯非拍打臉頰
    所造成之傷害，且被告乙○○、甲○○始終否認有聲請人前
    揭指述拍打胡凱翔臉頰受傷一事，被告甲○○並表示：「…
    有一點刮傷…我抱著胡凱翔，因為告訴人搶小孩時，不小心
    弄到小孩的…」（九十三年十月八日偵查，九十三年度偵續
    字第四四○號）、「…那個傷是丙○○在大安分局前打的…
    」（九十三年十二月二十一日偵查，九十三年度偵續字第四
    四○號）等，何況聲請人提出之九十三年十一月五日刑事補
    充理由暨聲請調查證據狀所附之九十二年八月十八日被告甲○○與胡凱翔之對話錄音譯文亦有：「…爸爸：凱翔，你為
    什麼要跟媽媽講說爸爸打你，這是真的嗎？凱翔：假的。爸
    爸：那你為什麼這麼說？凱翔：因為媽媽威脅我…凱翔：好
    爸爸，為什麼老師說不可以說謊，為什麼媽媽要叫我說爸爸
    那個是那個你那個，要叫我說是你打我？…」之對話內容，
    證人胡凱翔於九十二年五月二十六日台灣桃園地方法院中壢
    家事法庭審理九十二年度監字第一七號改定監護人等事件時
    亦證稱：「…（記不記得在台北媽咪要帶你回大溪的事？記
    得，媽咪抱我，我不要回大溪，媽咪是要抱我時打到我的臉
    …」（九十二年度他字第一三五七號卷第137頁）等，自亦
    難憑聲請人前揭指述推論即認被告甲○○、乙○○有動手拍
    打胡凱翔臉頰致其受傷之犯行。
  (4)另聲請人以其不斷請求傳訊沈美真、黃宗仁及由檢察機關率
    同社福專業人員詢問胡凱翔，以明真相，然歷二次偵查，一
    直受不備理由之擱置拒絕，原檢察官及高檢署均未盡詳查，
    有應予調查之證據未為調查之重大偵查未完備之處，因而聲
    請交付審判，並請求傳訊證人胡凱翔為證，就聲請人丙○○、被告乙○○、甲○○對於案發當日事情經過為測謊。
    惟如前所述，法院審查聲請交付審判案件時，「得為必要之
    調查」，其調查證據範圍，應以偵查中曾顯現之證據為限，
    不得就告訴人新提出之證據再為調查，亦不得蒐集偵查卷以
    外之證據，從而可知，聲請人此部分指摘原檢察官有應調查
    之證據未予調查及另再請求傳訊證人胡凱翔為證，就聲
    請人丙○○、被告乙○○、甲○○對於案發當日事情經過為
    測謊之部分，不在本院審理交付審判之救濟範圍內。
五、綜上所述，本院依職權調閱前揭偵查卷宗查核結果，本案除
    聲請人單一指訴外，並無其他證據足資證明前開罪嫌成立，
    案經檢察官偵查後予以不起訴處分，聲請人提起再議，雖經
    台灣高等法院檢察署撤銷發回續行偵查，經檢察官續行偵查
    結果，仍予以不起訴處分，聲請人不服提起再議，經高檢署
    詳敘理由逐一指駁，本院認前開處分書認事用法核並無不當
    。至於聲請人指摘原檢察官有應調查之證據未予調查之違法
    ，不在本院審理交付審判之救濟範圍內。準此，本件交付審
    判之聲請為無理由，應予駁回。
據上論斷，應依刑事訴訟法第二百五十八條之三第二項前段，裁
定如主文。
中　　華　　民　　國　　94　　年　　8 　　月　　22　　日
                              臺灣臺北地方法院刑事第一庭
                                  審判長法 官  陳興邦
                                        法 官  劉素如
                                        法 官  林婷立
上正本證明與原本無異
本件不得抗告。
                                       書記官  王曉雁
中　　華　　民　　國　　94　　年　　8 　　月　　22　　日
